臺灣嘉義地方法院刑事判決
110年度交易字第96號
公  訴  人  臺灣嘉義地方檢察署檢察官
被      告  魏國輝




上列被告因公共危險案件，經檢察官提起公訴（110年度偵字第2
115號），本院判決如下：
    主  文
魏國輝吐氣所含酒精濃度達每公升零點二五毫克以上而駕駛動力
交通工具，累犯，處有期徒刑陸月，如易科罰金，以新臺幣壹仟
元折算壹日。
    事  實
一、魏國輝於民國110年2月20日上午11時許，在其位於嘉義縣○○
    鄉○○村○○○路00○0號住家內飲用藥酒，而有血液中酒精濃度
    達百分之0.05以上之情形，明知其駕駛執照已遭吊銷，竟仍
    基於不得駕駛動力交通工具而駕駛之犯意，駕駛車牌號碼00
    0-0000號普通重型機車外出至友人家，於同日下午4時5分許
    ，自友人家騎乘機車返家，行經嘉義縣○○鄉○○村000○○路○○○
    ○○0○○路○段0000號)對面車道時，為警攔檢盤查，並對其施
    以吐氣酒精濃度檢測，於同日下午4時15分許，測得其吐氣
    所含酒精濃度為每公升0.36毫克，始查悉上情。
二、案經嘉義縣警察局民雄分局報告臺灣嘉義地方檢察署檢察官
    偵查起訴。
    理  由
一、證據能力部分：
    被告以外之人於審判外之言詞或書面陳述，除法律有規定者
    外，不得作為證據，刑事訴訟法第159條第1項固定有明文。
    惟被告以外之人於審判外之陳述，雖不符同法第159條之1至
    第159 條之4 之規定，而經當事人於審判程序同意作為證據
    ，法院審酌該言詞陳述或書面陳述作成時之情況，認為適當
    者，亦得為證據；又當事人、代理人或辯護人於法院調查證
    據時，知有第159 條第1 項不得為證據之情形，而未於言詞
    辯論終結前聲明異議者，視為有前項之同意，同法第159 條
    之5 第1 項、第2 項亦有明文規定。本判決下列認定事實所
    引用之所有供述證據，均經依法踐行調查證據程序，檢察官
    、被告魏國輝對本判決所引用被告以外之人於審判外之言詞
    或書面陳述均同意有證據能力（見本院卷第29頁），且迄於
    本院言詞辯論終結前均未表示異議，而該等證據之取得並無
    違法情形，且與本件待證事實具有關連性，核無證明力明顯
    過低之事由，本院審酌各該證據作成時之情況，並無不當之
    情形，認以之作為證據應屬適當，爰依刑事訴訟法第159 條
    之5 規定，認有證據能力。其餘資以認定本案犯罪事實之非
    供述證據（詳後述），亦查無違反法定程序取得之情形，依
    刑事訴訟法第158 條之4 反面解釋，應具證據能力。
二、上揭事實，業據被告於警詢、偵查及本院審理時均坦承不諱
    ，且有嘉義縣警察局民雄分局道路交通事故當事人酒精測定
    紀錄表、交通違規酒後駕車飲酒結束15分鐘以上或提供礦泉
    水給受測者漱口確認單、嘉義縣警察局民雄分局偵辦公共危
    險現場處理調查表、現場照片、嘉義縣○○○○○○○道路○○○○○○○
    ○○○○號查詢機車車籍、證號查詢機車駕駛人、切結書各1份
    在卷可佐。足認被告之任意性自白與事實相符，應堪採信。
    綜上，本件事證明確，被告犯行洵堪認定，應依法論科。
三、核被告所為，係犯刑法第185條之3第1項第1款之血液中酒精
    濃度達百分之0.05以上而駕駛動力交通工具罪。其前因公共
    危險件，經本院以107年度嘉交簡字第253號判決判處有期徒
    刑6月確定，於107年11月29日易科罰金執行完畢，此有臺灣
    高等法院被告前案紀錄表附卷足參，其受徒刑之執行完畢後
    5年內，故意再犯本件有期徒刑以上之罪，為累犯，參以大
    法官會議釋字第775號解釋意旨，茲考量被告前已因酒醉駕
    車之公共危險案件經法院判處徒刑確定並執行完畢，再犯本
    案，顯見被告自我克制能力及對於刑罰之反應力均薄弱，具
    有主觀惡性，且予以加重刑度，並無致生被告所受之刑罰超
    過其所應負擔罪責之情形，即無罪刑不相當原則，故認本案
    應依刑法第47條第1項之規定，加重其刑。
四、爰以行為人之責任為基礎，審酌被告前以有多次酒醉駕車之
    前科紀錄，有臺灣高等法院被告前案紀錄表1份在卷可查，
    明知超量飲酒後會導致對週遭事務之辨識及反應能力較平常
    狀況薄弱，且其駕駛執照早於106年12月20日至109年12月19
    日因酒醉駕車而遭吊銷，竟仍不知謹慎，於超量飲酒後猶駕
    車上路，影響他人駕駛車輛上路之交通安全，顯然無視自己
    及他人生命財產安全，實應嚴懲，惟念並無具體肇事，坦承
    犯行，態度尚可，兼衡其自述教育程度為國中畢業，從事油
    漆工，月薪約新臺幣4萬元，離婚，育有2名子女，子女與前
    妻同住之家庭生活經濟狀況，及考量其駕駛車輛種類、酒精
    濃度值等一切情狀，量處如主文所示之刑，並諭知易科罰金
    之折算標準，以示懲儆。
據上論斷，應依刑事訴訟法第299 條第1 項前段，刑法第185 條
之3 第1 項第1 款、第47條第1 項、第41條第1項前段，刑法施
行法第1 條之1 第1項，判決如主文。
本案經檢察官陳美君提起公訴、檢察官廖俊豪到庭執行職務。
中　　華　　民　　國　　110 　年　　3 　　月　　26　　日
                  刑事第二庭  法　官　黃美綾
以上正本證明與原本無異。
如不服本判決應於收受判決後20日內向本院提出上訴書狀，並應
敘述具體理由；其未敘述上訴理由者，應於上訴期間屆滿後20日
內向本院補提理由書（均須按他造當事人之人數附繕本）「切勿
逕送上級法院」。告訴人或被害人如對於本判決不服者，應具備
理由請求檢察官上訴，其上訴期間之計算係以檢察官收受判決正
本之日期為準。　　　　　　　　　
中　　華　　民　　國　　110 　年　　3 　　月　　26　　日
                              書記官  吳佩芬
附錄本案論罪科刑法條：
中華民國刑法第185條之3
駕駛動力交通工具而有下列情形之一者，處2 年以下有期徒刑，
得併科20萬元以下罰金：
一、吐氣所含酒精濃度達每公升零點二五毫克或血液中酒精濃度
    達百分之零點零五以上。
二、有前款以外之其他情事足認服用酒類或其他相類之物，致不
    能安全駕駛。
三、服用毒品、麻醉藥品或其他相類之物，致不能安全駕駛。
因而致人於死者，處3 年以上10年以下有期徒刑；致重傷者，處
1 年以上7 年以下有期徒刑。